---
title: "projet"
output:
  pdf_document: default
  html_document:
    df_print: paged
  word_document: default
---

```{r setup, include=FALSE}
knitr::opts_chunk$set(echo = TRUE)
```

###1 Statistique Descriptives
#(a) Tracer les boîte des femmes et les hommes
```{r, include=TRUE}
rm(list = ls())
  data=read.csv("DB_binome_56.csv",header = TRUE)
  hommes <-subset(data,data['Sexe']==0)
  femmes<-subset(data,data['Sexe']==1)
par(fig=c(0,0.8,0,0.8))
  boxplot(hommes['Peche'],TRUE,main = "Homme")
 par(fig=c(0,0.8,0,0.8))
  boxplot(femmes['Peche'],TRUE,main = "Famme")
```
On remarque que il n'y a pasune grande defference entre les hommes et les femmes.

#(b)Tracer la quantité de  péche en fonction de la tranche d'age 
```{r, include=TRUE}
rm(list = ls())
  data=read.csv("DB_binome_56.csv",header = TRUE)
  children<-subset(data,data['Age']==0)
  adults<-subset(data,data['Age']==1)
  oldmen<-subset(data,data['Age']==2)
 par(fig=c(0,0.8,0,0.8))
  boxplot(children['Peche'],TRUE,main = "Children")
 par(fig=c(0,0.8,0,0.8))
  boxplot(adults['Peche'],TRUE,main = "Adults")
 par(fig=c(0,0.8,0,0.8))
  boxplot(oldmen['Peche'],TRUE,main = "Old men")

```
On remarque que il n'y a pasune grande defference entre les gens qui ont les age defferents.

#(c)Tracer l'histogramme l'intensité de vent
```{r, include=TRUE}
  vent<-data[,'Noeuds']
par(fig=c(0,0.8,0,0.8))
hist(vent,freq=TRUE,xlim=c(-10,10))
lambda=mean(vent)

x=seq(-10,10)
y<-dpois(x,lambda)
par(new=TRUE)
par(fig=c(0,0.8,0,0.8))
plot(x,y,type="l",xaxt="n",yaxt="n")
```
Elle suive la loi de Poisson . On le justifie par la courbe de "dpoi"

#(d)Tracer l'histogramme la quantité de péche
```{r, include=TRUE}
  peche<-data[,'Peche']
par(fig=c(0,0.8,0,0.8))
hist(peche,freq=TRUE,xlim=c(-60,160))

mu=mean(peche)
delta=sqrt(var(peche))
x=seq(-60,160)
y<-dnorm(x,mu,delta)
par(new=TRUE)
par(fig=c(0,0.8,0,0.8))
plot(x,y,type="l",xaxt="n",yaxt="n")
```
Elle suive la loi de Normale . On le justifie par la courbe de "dnorm"


###2
#(a)Verifier les observation
```{r, include=TRUE}
nb = length(vent)
lambda = mean(vent)
echant =  rpois(nb , lambda)
ks.test(vent, echant)
```
Donc on remarque la p-value est presque 1 > 0.05 , donc il suivre la loi poisson

#(b)La vraisemblance 
$L = e^{-n\lambda}\prod_{i = 0}^n\frac{\lambda^{x_i}}{x_i!}$
$logL=-\lambda n+ \sum_{i=0}^n(x_ilog\lambda -logx_i!)$
$logL'=-n+ \frac{1}{\lambda}\sum_{i=0}^n(x_i)=0$
$\widehat{\lambda} = \frac{1}{n}\sum_{i=0}^nx_i =\bar{x}$

#(c) Tracer La log-vraisemblance et déterminer le maximun de vraisemblance
```{r, include=TRUE}
lambda=mean(vent)
x<-seq(0.01,lambda+5,0.01)
logL=vector(length=length(x))
n<-length(vent)

max=-100000
maxX=0

for( i in seq(1,length(x))){
  sum=0
  for(j in seq(1,length(vent))){
  sum = sum + vent[j]*log(x[i]) - log(factorial(vent[j]))
  }
  
  logL[i]=-n*x[i] +sum
  
  if(logL[i]>max){
    max=logL[i]
    maxX=x[i]
  }
}
par(fig=c(0,0.8,0,0.8))
plot(x,logL,xaxt="lambda",yaxt="logL")

```
#(d)
donner une estimation du parametre$\lambda$ ,et faire apparaitre sur le graphique.
je utilise deux facos pour estimer le parametre 
```{r, include=TRUE}
par(fig=c(0,0.8,0,0.8))
plot(x,logL,type="l",xaxt="lambda",yaxt="logL")
par(new=TRUE)
par(fig=c(0,0.8,0,0.8))
abline(v=lambda,col = "blue")
par(fig=c(0,0.8,0,0.8))
plot(x,logL,type="l",xaxt="lambda",yaxt="logL")
par(new=TRUE)
par(fig=c(0,0.8,0,0.8))
abline(v=maxX,col = "red")
cat("1er",lambda,"2eme",maxX)
```
#(e)écrire la vraisemblance  théorique du modèle de la quantité de péche
$$ f(x_i,\lambda_i)=\frac{1}{\sqrt{2\pi}\sigma}exp(\frac{-(x_i-\frac{100}{1+\lambda_i})^2}{2\sigma^2})$$
$$ f_{\delta}(x) = \sum_{i=0}^{m}P_{pois}(y=\lambda_i)f(x,\lambda_i)$$
pour lambda = 1.724 , ici les \[\lambda_i>11\] sont omises du calcul . 

$$L =\prod_{i=0}^nf_{\sigma}(x_i)$$
$$logL= \sum_{i=0}^nlog(f_{\sigma}(x_i))$$
```{r, include=TRUE}
repartition<-function(xi,sigma){
  m<-qpois(p=0.999999,lambda=lambda)
  proba<-dpois(seq(0,m,1),lambda)
   f=vector(length = m)
    sum<-0
  for(j in seq(1,m)){
    
       norm<- 1/sqrt(2*pi)/sigma*exp(-((xi-100/(j))/sigma)^2/2)
        
    f[j]=proba[j]*norm
    sum=sum+f[j]
  }
    return(sum)
}

```
#(f)TCL
On pose X= $\sum_{i=0}^{\infty}{logf(x)}$ donc
$\frac{X-E(X)}{\sqrt{V(X)}}$ ~$N(0,1)$

#(g)Déterminer le maximum de vraissemblance du parametre 
$\delta$, tracer la log-vraissemblance de l'échantillon en fonction de la valeur du $\delta$ avec chaqu'une des méthodes
$$logL= \sum_{i=0}^nlog(f_{\delta}(x_i))$$
$$logL'=  \sum_{i=0}^n\frac{f_{\delta}'(x)}{f_{\delta}(x)}$$

```{r, include=TRUE}
sum<-0
x<-seq(15,70,1)
logL=vector(length=length(x))
  max=-100000
maxX=0
second=-100000
secondX=0

for(j in seq(1,length(x))){
  sum<-0
  for(i in seq(1,length(peche))){
      sum=sum+log(repartition(peche[i],x[j]))
      }

  logL[j]=sum

  if(logL[j]>max){
    max=logL[j]
    maxX=x[j]
  }else if (logL[j]>second){
    second=logL[j]
    secondX=x[j]
  }
}
par(fig=c(0,0.8,0,0.8))
plot(x,logL)
```
#(h)Donner une estimation du parametre 
$\delta$ avec les deux approches et la faire apparaitre sur les graphiques
```{r, include=TRUE}
cat("les deux approches",maxX,secondX)
cat("estimateur=",maxX/2+secondX/2)
par(fig=c(0,0.8,0,0.8))
plot(x,logL,type="l",xaxt="lambda",yaxt="logL")
par(new=TRUE)
par(fig=c(0,0.8,0,0.8))
abline(v=maxX,col = "red")
par(new=TRUE)
par(fig=c(0,0.8,0,0.8))
abline(v=secondX,col = "blue")
```

###3
###(1)
On a deja $\widehat{\lambda} = \frac{1}{n}\sum_{i=0}^nx_i =\bar{x}$
donc on a $\frac{\frac{1}{n}\sum_{i=0}^nx_i-E[\frac{1}{n}\sum_{i=0}^nx_i]}{\sqrt{D[\frac{1}{n}\sum_{i=0}^nx_i]}}$ ~ $N(0, 1)$
donc $\sqrt{n}\frac{\widehat{\lambda}-E[x]}{D[x]}$ ~$N(0, 1)$ avec $E[x] = \lambda$ $D[x] = \lambda$
on pose que $\alpha$, $P(\frac{\alpha}{2} < \sqrt{n}\frac{\widehat{\lambda}-E[x]}{D[x]} < 1-\frac{\alpha}{2})=1-\alpha$, donc on a $\widehat{\lambda} \in [\lambda + \frac{\sqrt{\lambda}}{\sqrt{n}}F^{-1}(\frac{\alpha}{2}), \lambda + \frac{\sqrt{\lambda}}{\sqrt{n}}F^{-1}(1-\frac{\alpha}{2})]$

###(2)
```{r, include=TRUE}
Intervalle=function(lambda, alpha, n) {
  theta1 = lambda + sqrt(lambda/n) * qnorm(alpha/2, mean = 0, sd = 1, log = FALSE)
  theta2 = lambda + sqrt(lambda/n) * qnorm(1-alpha/2, mean = 0, sd = 1, log = FALSE)
  paste("Intervalle de confiance : [ ", theta1, ", ", theta2, "]", sep = "")
}
Intervalle(lambda, 0.05, 2000)
```
###4 Tests
###(a)
On pose que 
  H0:la quantité de pêche ne dépend pas du sexe
  H1:la quantité de péche dépend du sexe

```{r, include=TRUE}
quantiteH <-subset(data,data['Sexe']==1)[,'Peche']

quantiteF <-subset(data,data['Sexe']==0)[,'Peche']

t.test(quantiteH,quantiteF,paired = FALSE)
```
On a p-value = 0.8953 > 0.05, donc on ne rejette pas l'hypothèse 0.
###(b)
Test : \[H_0 : \sigma=\sigma_0=20 \] et \[ H_1 :\sigma \ne \sigma_0\]
$$P_{H_0}(\sum_{i = 1}^n(x_i-\mu_i)^2>K_\alpha)=P_{H_0}(\frac{\sum_{i = 1}^n(x_i-\mu_i)^2}{\sigma_0^2}>\frac{K_\alpha}{\sigma_0^2})=1-F_{\mathcal{X}^2}(\frac{K_\alpha}{\sigma_0^2})=\alpha$$
si \[\sum_{i = 1}^n(x_i-\mu_i)^2>\delta_0^2F_{\mathcal{X}^2}^{-1}(1-\alpha)\],
on rejette le Hypothese
```{r, include=TRUE}
trois_Noeuds <-subset(data,data['Noeuds']==3)[,'Peche']
  sum=0
  for(i in seq(1,length(trois_Noeuds))){
   sum=sum+(trois_Noeuds[i]-100/(3+1))^2
  }
   cat(sum,"inferieur a",20^2*qchisq(p=0.999, df=length(trois_Noeuds)),"superieur a",20^2*qchisq(p=0.001, df=length(trois_Noeuds)))

  if(sum>20^2*qchisq(p=1, df=length(trois_Noeuds))){
  print("on rejette H0")
}else if(sum<20^2*qchisq(p=0.005, df=length(trois_Noeuds))){
  print("on rejette H0")
}else{
  print("on ne rejette pas H0")
}

```
On remarque que pour ces datas , H0 n'est pas rejet quand alpha = 0.001