---
title: "EXAM"
output: pdf_document
---

```{r setup, include=FALSE}
knitr::opts_chunk$set(echo = TRUE)
```

##E4 
###Q3 
A FUNCTION tu compute the distance  between $x_i$ and $\phi_k$, and takoing Z , K as input

```{r setup, include=TRUE}
distance.to.clusterK<-function(i,k,K,Z){
  dist1<-K[i,i]
  dist2<-0
  dist3<-0
  n<-nrow(k)
  nk<-sum(Z[,k])
  for(j in 1:n){
    dist2<-dist2+Z[j,k]*K[i,j]
  }
  dist2<-dist2*(-2)/nk
  
  for(j in 1:n){
    for(p in 1:n){
      dist3<-dist3+Z[j,k]*Z[p,k]*K[j,p]
    }
  }
    dist3<-dist3/(nk^2)
  
  return (distance=dist1+dist2+dist3)
  
}


```
##Q4.
critere des kmeans
$ min_{C_1,...,C_k}\sum_{k=1}^{C} \dfrac{1}{n_{C_k}} \sum_{j \in {C_k}} ||\phi(x_j) - \phi_{k}|| $

##Q5
step 1: Pour chaque individu i = 1,...,n
-> sa distance a toutes les classes k = 1,...,c

step 2: Prendre l'indice k qui verifie le critere des kmeans


```{r setup, include=TRUE}
distance.to.clusters<-function(K,Z){
    n <- nrow(Z)
  c <- ncol(Z)
  t <- numeric(c)
  #显示c数量个0
  ind <- numeric(n)
  for(i in 1:n){
    for(k in 1:n){
      t[k] <- distance.to.clusterK(i, k, K, Z)
    }
    ind[i] <- which.min(t)
  }
  return(ind)
  
}

```
###Kernel.kmeans
step 1: choisir C centres 
step 2: initialiser Z
step 3: utiliser kmeans_c
step 4: update Z
repeter jusqu'a Z = constant

```{r, include=TRUE}
my_kemans <- function(c, K) {
  #分成c类
  n <- nrow(K)
  centres <- sample(size = c, x = 1:n)
  classe = 1:c
  Z <- matrix(0, nrow = n, ncol = c)
  for(k in classe){
    j <- centres[k]
    Z[j,k] <- 1
  }
  
  cond <- TRUE
  while(cond == TRUE){
    clusters <- distance.to.clusters(K, Z)
    Z.new <- matrix(0, n ,c)
    for(i in 1:n){
      k <- clusters[i]
      Z.new[i, k] <- 1
    }
    cond = (sum(Z != Z.new)!=0)
    Z = Z.new 
  }
  return(clusters)
}

```



```{r setup, include=TRUE}
kernel.kmeans<-function(K,g){
  #1 Init , we can start kmeans no metter step 1 and step2 , in this case , init with Z matrix is easier
  Z<-matrix(1,nrow(K),g)
  n<-nrow(K)
  sample(1:g,n,replace=TRUE)->cluster
  for(i in 1:n){
    Z[i,cluster[i]]=1
  }
  cluster<-distance.to.clusters(K,Z)
    #apply(D,1,which.min)
  for(i in 1:n){
    Z[i,cluster[i]]=1
  }
  return(Z)

}
```