---
title: "projet"
output: pdf_document
---

```{r setup, include=FALSE}
knitr::opts_chunk$set(echo = TRUE)
```

###1 Statistique Descriptives
#(a) Tracer les boîte des femmes et les hommes
```{r, include=TRUE}
rm(list = ls())


  data=read.csv("DB_binome_56.csv",header = TRUE)

  hommes <-subset(data,data['Sexe']==0)
  femmes<-subset(data,data['Sexe']==1)
  boxplot(hommes['Peche'],TRUE,main = "Homme")
  boxplot(femmes['Peche'],TRUE,main = "Famme")


```
On remarque que il n'y a pasune grande defference entre les hommes et les femmes.


#(b)Tracer la quantité de  péche en fonction de la tranche d'age 
```{r, include=TRUE}
rm(list = ls())


  data=read.csv("DB_binome_56.csv",header = TRUE)


  children<-subset(data,data['Age']==0)
  adults<-subset(data,data['Age']==1)
  oldmen<-subset(data,data['Age']==2)
  boxplot(children['Peche'],TRUE,main = "Children")
  boxplot(adults['Peche'],TRUE,main = "Adults")
  boxplot(oldmen['Peche'],TRUE,main = "Old men")

```
On remarque que il n'y a pasune grande defference entre les gens qui ont les age defferents.

#(c)Tracer l'histogramme l'intensité de vent
```{r, include=TRUE}


  vent<-data[,'Noeuds']
hist(vent,freq=TRUE,xlim=c(-10,10))
lambda=mean(vent)

x=seq(-10,10)
y<-dpois(x,lambda)
par(new=TRUE)
plot(x,y,type="l",xaxt="n",yaxt="n")

```
Elle suive la loi de Poisson . On le justifie par la courbe de "dpoi"

#(d)Tracer l'histogramme la quantité de péche
```{r, include=TRUE}


  peche<-data[,'Peche']
hist(peche,freq=TRUE,xlim=c(-60,160))

mu=mean(peche)
delta=sqrt(var(peche))
x=seq(-60,160)
y<-dnorm(x,mu,delta)
par(new=TRUE)
plot(x,y,type="l",xaxt="n",yaxt="n")

```
Elle suive la loi de Normale . On le justifie par la courbe de "dnorm"


###2
#(a)Verifier les observation
```{r, include=TRUE}
nb = length(vent)
lambda = mean(vent)
echant =  rpois(nb , lambda)
ks.test(vent, echant)

```
Donc on remarque la p-value est presque 1 > 0.05 , donc il suivre la loi poisson

#(b)La vraisemblance 
$L = e^{-n\lambda}\prod_{i = 0}^n\frac{\lambda x_i}{x_i!}$
$logL=-\lambda n+ \sum_{i=0}^n(x_ilog\lambda -logx_i)$
$\widehat{\lambda} = \frac{1}{n}\sum_{i=0}^nx_i =\bar{x}$
